臺灣新竹地方法院刑事宣示判決筆錄　　100年度審訴字第103號
公　訴　人　臺灣新竹地方法院檢察署檢察官
被　　　告　范慰治
指定辯護人　本院公設辯護人林建和
上列被告因違反毒品危害防制條例案件，經檢察官提起公訴（99
年度毒偵字第1705、2094號），檢察官聲請改依協商程序而為判
決，本院於中華民國100 年3 月18日下午4 時在本院刑事第七法
庭宣示判決，出席職員如下：
　　　　　　　　　　　　　　　　　法　官　楊惠芬
　　　　　　　　　　　　　　　　　書記官　張懿中
　　　　　　　　　　　　　　　　　通　譯　楊德光
法官起立朗讀判決主文、犯罪事實要旨、處罰條文、附記事項及
告以上訴限制、期間並提出上訴狀之法院，且諭知記載其內容：
一、主  文
    范慰治施用第二級毒品，累犯，處有期徒刑柒月。扣案之第
    二級毒品甲基安非他命貳包（毛重共計壹點壹公克）均沒
    收銷燬之。扣案之吸食器壹組、電子磅秤壹臺及小皮包壹個
    均沒收之。又施用第一級毒品，累犯，處有期徒刑壹年。扣
    案之海洛因殘渣袋貳包均沒收銷燬之。扣案之小皮包壹個沒
    收之。又施用第二級毒品，累犯，處有期徒刑柒月。又施用
    第一級毒品，累犯，處有期徒刑壹年。應執行有期徒刑貳年
    陸月。扣案之第二級毒品甲基安非他命貳包（毛重共計壹點
    壹公克）及海洛因殘渣袋貳包均沒收銷燬之。扣案之吸食
    器壹組、電子磅秤壹臺及小皮包壹個均沒收之。
二、犯罪事實要旨：
（一）范慰治前曾於民國93年間因公共危險案件，經本院於94
      年5 月10日以94年度交訴字第14號判處有期徒刑9 月，於
      94年5 月30日確定；其又於94年間因違反毒品危害防制
      條例案件，經本院於94年7 月29日以94年度訴字第482 號
      就施用第一級毒品部分判處有期徒刑8 月，施用第二級毒
      品部分判處有期徒刑5 月，應執行有期徒刑1 年，於94年
      8 月22日確定。上開、案件，並經本院於94年12月30
      日以94年度聲字第1199號裁定應執行有期徒刑1 年8 月確
      定；其又於94年間因違反毒品危害防制條例案件，經本
      院於95年4 月28日以95年度訴字第50號就連續施用第一級
      毒品部分判處有期徒刑11月，就連續施用第二級毒品部分
      判處有期徒刑8 月，應執行有期徒刑1 年5 月，於95年5
      月22日確定。再經本院於96年7 月31日以96年度聲減字第
      806 號裁定分別減為有期徒刑5 月又15日、4 月，應執行
      有期徒刑7 月又15日確定。上開各案件接續執行，於94年
      10月11日入監執行，並於96年12月31日縮刑期滿執行完畢
      。
（二）范慰治前曾於87年間因施用毒品案件，經臺灣新竹地方法
      院檢察署檢察官聲請，而經本院於87年10月20日以87年度
      毒聲字第814 號裁定送觀察、勒戒，旋因觀察、勒戒結果
      ，因認無繼續施用毒品傾向，於87年11月10日執行完畢出
      所，並經臺灣新竹地方法院檢察署檢察官於87年11月10日
      以87年度偵字第7240號為不起訴處分確定。其又於88年間
      因施用毒品案件，經臺灣新竹地方法院檢察署檢察官聲請
      ，而經本院於88年1 月22日以88年度毒聲字第116 號裁定
      送觀察、勒戒，旋因觀察、勒戒結果，因認有繼續施用毒
      品傾向，經臺灣新竹地方法院檢察署檢察官聲請，而經本
      院於88年3 月10日以88年度毒聲字第417 號裁定令入戒治
      處所施以強制戒治，嗣因其戒治成效經評定為合格，無繼
      續戒治之必要，復經臺灣新竹地方法院檢察署檢察官聲請
      ，而經本院於88年7 月29日以88年度毒聲字第1448號裁定
      停止戒治，於88年9 月17日停止其處分出監，所餘戒治期
      間付保護管束。嗣因其於保護管束期間違反應遵守事項情
      節重大，經臺灣新竹地方法院檢察署檢察官聲請，而經本
      院於89年1 月18日以89年度毒聲字第117 號裁定撤銷停止
      戒治，所餘戒治期間令入戒治處所施以強制戒治，於89年
      10月28日強制戒治期滿執行完畢。至其此部分施用毒品犯
      行，經臺灣新竹地方法院檢察署檢察官起訴，而經本院於
      88年5 月25日以88年度易字第360 號判處有期徒刑10月，
      嗣經提起上訴，而經臺灣高等法院於88年8 月10日以88年
      度上易字第3146號判決上訴駁回確定。其又於94年2 月間
      因施用毒品案件，經臺灣新竹地方法院檢察署檢察官起訴
      ，而經本院於94年7 月29日以94年度訴字第482 號就施用
      第一級毒品部分判處有期徒刑8 月，施用第二級毒品部分
      判處有期徒刑5 月，應執行有期徒刑1 年，於94年8 月22
      日確定。其又於94年11月間因施用毒品案件，經臺灣新竹
      地方法院檢察署檢察官起訴，而經本院於95年4 月28日以
      95 年 度訴字第50號就連續施用第一級毒品部分判處有期
      徒刑11月，連續施用第二級毒品部分判處有期徒刑8 月，
      應執行有期徒刑1 年5 月，於95年5 月22日確定。再經本
      院於96年7 月31日以96年度聲減字第806 號裁定分別減為
      有期徒刑5 月又15日、4 月，應執行有期徒刑7 月又15日
      確定。其又於98年間因施用毒品案件，經臺灣新竹地方法
      院檢察署檢察官起訴，而經本院於99年7 月16日以99年度
      審訴字第453 號就施用第一級毒品部分判處有期徒刑10月
      ，施用第二級毒品部分判處有期徒刑6 月，應執行有期徒
      刑1 年2 月，於99年8 月9 日確定。其又於99年4 月間因
      施用毒品案件，經臺灣新竹地方法院檢察署檢察官起訴，
      而經本院於99年6 月18日以99年度審易字第299 號判處有
      期徒刑6 月確定。其又於99年5 月間因施用毒品案件，經
      臺灣新竹地方法院檢察署檢察官起訴，而經本院於99年8
      月31日以99年度審訴字第510 號就施用第一級毒品部分分
      別判處有期徒刑11月、11月，施用第二級毒品部分分別判
      處有期徒刑6 月、6 月，應執行有期徒刑2 年3 月確定。
（三）詎范慰治猶不知悔改，仍未戒除毒癮，復於前開強制戒治
      執行完畢及前揭違反毒品危害防制條例案件後，又另行起
      意，為下列犯行：
  １、其基於施用第二級毒品甲基安非他命之犯意，於99年10月
      2 日中午某時許，在新竹市科學園區附近之土地公廟旁，
      以將第二級毒品甲基安非他命置放玻璃球內燒烤，讓其起
      煙霧，再以吸食器吸食煙霧之方式，施用第二級毒品甲基
      安非他命1 次。又另行起意，並基於施用第一級毒品海洛
      因之犯意，於上開時地，以將第一級毒品海洛因摻入香菸
      中吸食之方式，施用第一級毒品海洛因1 次。嗣於同日14
      時許，在新竹市東區建功高中前為警查獲，並扣得其所有
      第一級毒品海洛因殘渣袋2 包、第二級毒品甲基安非他命
      2 包（毛重共計1.13公克，起訴書誤載為2.2 公克）、吸
      食器1 組、電子磅秤1 個及小皮包1 個等物，經警將其親
      採封緘之尿液送驗結果呈安非他命陽性反應、甲基安非他
      命陽性反應及嗎啡陽性反應，始查悉上情。
  ２、其於99年10月2 日經警查獲並移送本署檢察官偵訊交保後
      ，前往新竹縣湖口鄉○○村○○鄰○○路189 巷6 弄20號鍾
      佳霖（所涉違反毒品危害防制條例案件另案偵辦中）住處
      ，又另行起意，並基於施用第二級毒品甲基安非他命之犯
      意，於翌（3 ）日清晨5 、6 時許，在上揭鍾佳霖住處，
      以將第二級毒品甲基安非他命置放玻璃球內燒烤，讓其起
      煙霧，再以吸食器吸食煙霧之方式，施用第二級毒品甲基
      安非他命1 次。又另行起意，並基於施用第一級毒品海洛
      因之犯意，於上開時地，以將第一級毒品海洛因摻入香菸
      中吸食之方式，施用第一級毒品海洛因1 次。嗣於99年10
      月3 日7 時10分許，在新竹縣竹北市○○○路與成功八路
      交岔路口，與鍾佳霖共同為警查獲。經警將其親採封緘之
      尿液送驗結果鑑驗結果呈安非他命陽性反應、甲基安非他
      命陽性反應、可待因陽性反應及嗎啡陽性反應，因而為警
      循線查悉上情。
三、扣案之第二級毒品甲基安非他命2 包（毛重共計1.13公克）
    均為毒品危害防制條例第2 條第2 項第2 款所規定之第二級
    毒品；又扣案之摻有第一級毒品海洛因殘渣袋2 包，內含有
    第一級毒品海洛因，因量少已無法析離，均係毒品危害防制
    條例第2 條第2 項第1 款所規定之第一級毒品，皆屬違禁物
    ，不問屬於被告與否，爰依毒品危害防制條例第18條第1 項
    前段之規定，宣告沒收銷燬之。至扣案之小皮包1 個，為供
    被告裝第一級毒品海洛因及第二級毒品甲基安非他命所用之
    物；又扣案之電子磅秤1 臺係供被告秤第二級毒品甲基安非
    他命所用之物；又吸食器1 組係供被告施用第二級毒品甲基
    安非他命所用之物，且均為被告所有，業據被告供承在卷，
    爰依刑法第38條第1 項第2 款之規定，宣告沒收之。
四、處罰條文：
    毒品危害防制條例第10條第1 項、第2 項、第18條第1 項前
    段，刑法第11條前段、第47條第1 項、第38條第1 項第2 款
    、第51條第5 款。
五、協商判決除有刑事訴訟法第455 條之4 第1 項第1 款於本訊
    問程序終結前，被告撤銷協商合意或檢察官撤回協商聲請者
    ；第2 款被告協商之意思非出於自由意志者；第4 款被告所
    犯之罪非第四百五十五條之二第一項所定得以協商判決者；
    第6 款被告有其他較重之裁判上一罪之犯罪事實者；第7 款
    法院認應諭知免刑或免訴、不受理者情形之一，及違反同條
    第2 項「法院應於協商合意範圍內為判決；法院為協商判決
    所科之刑，以宣告緩刑或二年以下有期徒刑、拘役或罰金為
    限」之規定者外，檢察官與被告、辯護人均不得上訴。
六、如有前項得上訴之情形，得自收受宣示判決筆錄送達之日起
    10日內，向本院提出上訴書狀，上訴於第二審法院。
中    華    民    國   100    年    3     月    18    日
                  刑事第九庭    書記官    張懿中
                                法  官    楊惠芬
以上筆錄正本係照原本作成。
中    華    民    國   100    年    3     月    18    日
                                書記官    張懿中
附錄本案論罪科刑法條：
毒品危害防制條例第10條：
施用第一級毒品者，處六月以上五年以下有期徒刑。
施用第二級毒品者，處三年以下有期徒刑。